【裁判字號】    98,易,493
【裁判日期】    981030
【裁判案由】    傷害等
【裁判全文】
臺灣屏東地方法院刑事判決               98年度易字第493號
公  訴  人  臺灣屏東地方法院檢察署檢察官
被      告  戊○○
            甲○○
            丁○○
上列被告等因傷害等案件，經檢察官提起公訴（98年度偵字第25
05號），本院判決如下：
    主  文
戊○○、甲○○被訴恐嚇危害安全部分無罪。
戊○○、甲○○、丁○○被訴傷害部分公訴不受理。
    理  由
壹、無罪部分
一、公訴意旨略以：被告戊○○、甲○○因對丙○○經營墾丁牛
    仔大腳車隊心生不滿，竟共同基於恐嚇之犯意聯絡，於民國
    97年8 月3 日19時許，在屏東縣滿州鄉○○路「小墾丁休閒
    度假村」前，對丙○○恐嚇稱：「自明天起你的車隊名稱若
    不把『墾丁』2 字拿掉，還要繼續打你並讓你死的很難看」
    等語，致丙○○心生恐懼，因認被告戊○○、甲○○涉犯刑
    法第305 條之恐嚇危害安全罪嫌云云。
二、按犯罪事實應依證據認定之，無證據不得認定犯罪事實；又
    不能證明被告犯罪者，應諭知無罪之判決，刑事訴訟法第15
    4 條第2 項、第301 條第1 項分別定有明文。次按事實之認
    定，應憑證據，如未能發現相當證據，或證據不足以證明，
    自不能以推測或擬制之方法，以為裁判之基礎；又認定犯罪
    事實所憑之證據，雖不以直接證據為限，間接證據亦包括在
    內，然而無論直接或間接證據，其為訴訟上之證明，須於通
    常一般之人不致有所懷疑，而得確信其為真實之程度者，始
    得據為有罪之認定；再認定不利於被告之事實，須依積極證
    據，苟積極證據不足為不利於被告事實之認定時，即應為有
    利於被告之認定，更不必有何有利之證據，最高法院著有40
    年台上字第86號判例、76年台上字第4986號判例及30年上字
    第816 號判例，可資參照。
三、次按被告以外之人於偵查中向檢察官所為之陳述，除顯有不
    可信之情況外，得為證據，刑事訴訟法第159 條之1 第2 項
    定有明文，證人丙○○於偵查中經具結向檢察官所為之陳述
    ，雖屬傳聞證據，惟現階段刑事訴訟法規定，檢察官代表國
    家偵查犯罪、實施公訴，依法有訊問被告、證人及鑑定人之
    權，實務運作時，檢察官於偵查中向被告以外之人所取得之
    陳述，原則上均能遵守法律規定，不致違法取供，其可信度
    極高，且被告並未提出有何顯不可信之情形，是證人丙○○
    於偵查中之證言，自得為證據。又傳聞法則之重要理論依據
    ，在於傳聞證據未經當事人之反對詰問予以核實，乃予排斥
    ，惟若當事人已放棄對原供述人之反對詰問權，於法院審判
    時表明同意該等傳聞證據可作為證據，基於證據資料愈豐富
    ，愈有助於真實發現之理念，並貫徹刑事訴訟法修法加重當
    事人進行主義之精神，確認當事人對於證據能力有處分權之
    制度，傳聞證據經當事人同意作為證據，法院認為適當者，
    亦得為證據。本件當事人已表示對於除上所述之其餘全案卷
    證所存證據（含供述及非供述證據）均同意有證據能力，本
    院復斟酌該等證據並非非法取得，亦無證明力明顯過低之情
    形，以之作為證據，應屬適當，是依刑法訴訟法第159 條之
    5 第1 項規定，應認該等證據均得採為證據。
四、公訴意旨認被告戊○○、甲○○涉犯上開犯行，係以證人丙○○之證述，為其依據。訊據被告戊○○、甲○○堅決否認
    有為公訴意旨所指之恐嚇危害安全犯行，均辯稱：未出言恐
    嚇丙○○等語。經查，按被害人所述被害情形，如無瑕庛可
    指，而就其他方面調查，又與事實相符，其供述固未始不足
    據為判決之基礎，惟其證據之本身尚有瑕疵，則在此瑕疵未
    予究明以前，遽採為有罪之根據，仍難謂為適法（最高法院
    70年度台上字第381 號判決意旨參照），證人丙○○雖於警
    詢時、偵查中及本院審理時均一致證稱被告戊○○、甲○○
    於上揭時地出言恐嚇，惟本案所有在場之人即被告戊○○、
    甲○○，及證人丁○○、張龍等人均未證稱曾聽聞被告戊○○、甲○○對丙○○出言恐嚇，又證人丙○○於本院審理時
    證稱：乙○○也在場，當時他有聽到，他站在伊和被告二人
    中間，被告二人是隔著乙○○對伊恐嚇，伊只能確認乙○○
    有聽到被告二人恐嚇伊等語（見本院卷第55頁反面），惟證
    人乙○○於本院審理時證稱：渠等在「小墾丁渡假村」開會
    ，當時伊在2 樓，伊聽到同事說他們發生口角，伊就下來查
    看，伊下來的時候看到甲○○、戊○○、丙○○他們在大廳
    外面拉扯，伊就到他們中間把他們隔開，請他們好好講，不
    要再吵，伊沒有聽到何人恐嚇丙○○，丙○○是伊親戚，伊
    也不能夠把沒有的事情說成有，至於伊下去之前他們有無恐
    嚇、打架等行為伊不清楚，伊勸架的時候沒有聽到戊○○、
    甲○○有對丙○○說如果沒有把墾丁兩字拿掉的話會讓他死
    的很難看等語，伊於勸架過程都沒有聽到有人對丙○○恐嚇
    說如果他不把墾丁拿掉要繼續打他並讓他死的很難看等語（
    見本院卷第69頁），則告訴人丙○○所稱被告戊○○、甲○○曾對其出言恐嚇云云，是否與事實相符即有可疑，尚難採
    為對被告戊○○、甲○○不利認定之依據，是本件檢察官所
    舉證據，就起訴之恐嚇危害安全犯罪事實，其間既有合理懷
    疑存在，無法達到確信其為真實之程度，依法當不得遽為不
    利於被告戊○○、甲○○之認定。此外，復查無其他積極證
    據足供證明被告戊○○、甲○○確有公訴意旨所指之恐嚇危
    害安全犯行，要屬不能證明渠等犯罪，揆諸前揭說明，自應
    為無罪之諭知。
貳、不受理部分
一、公訴意旨另略以：被告戊○○、甲○○、丁○○因對丙○○
    經營墾丁牛仔大腳車隊心生不滿，竟共同基於傷害之犯意聯
    絡，於97年8 月3 日19時許，在屏東縣滿州鄉○○路「小墾
    丁休閒度假村」前，由被告丁○○從後抱住丙○○，使被告
    戊○○、甲○○出拳毆打丙○○頭部，以腳踢丙○○胸部及
    腹部，致丙○○受傷，因認被告戊○○、甲○○、丁○○涉
    犯刑法第277 條第1 項之傷害罪嫌云云。
二、按告訴乃論之罪，告訴人於第一審辯論終結前，得撤回其告
    訴；告訴經撤回者，應諭知不受理之判決，刑事訴訟法第23
    8 條第1 項、第303 條第3 款分別定有明文。
三、本件被告戊○○、甲○○、丁○○因傷害案件，經檢察官提
    起公訴，認被告等均係犯刑法第277 條第1 項之傷害罪，依
    同法第287 條前段之規定，須告訴乃論。茲據告訴人丙○○
    於第一審辯論終結前具狀撤回告訴，爰逕為諭知不受理之判
    決。
據上論斷，應依刑事訴訟法第301 條第1 項、第303 條第3 款，
判決如主文。
本案經檢察官任亭到庭執行職務。
中    華    民    國    98    年    10    月    30    日
                  刑事第五庭    法  官  林家聖
以上正本證明與原本無異。
如不服本判決應於收受判決後10日內向本院提出上訴書狀，並應
敘述具體理由；其未敘述上訴理由者，應於上訴期間屆滿後20日
內向本院補提理由書（均須按他造當事人之人數附繕本）「切勿
逕送上級法院」。
中    華    民    國    98    年    10    月    30    日
                                書記官  陳蓉柔


司法院資訊處製作；財團法人民間司法改革基金會備份。
